# 金融工具转换

提问人：zhs7403 时间：2019-08-09 18:03:53
新金融工具转换需要调整期初留存收益情况时，例如转换为第三分类金融资产，我发现去年 A+H 股年报和今年中报都是调整到期初未分配利润，没有调整盈余公积 + 未分配利润的，请问什么原因?

回答人：chenyiwei
理论上应按 1 ： 9 的比例调整盈余公积和未分配利润，因为如果是正常核算，其计入损益的公允价值变动和恶处置损益是会影响净利润的，相应按比例影响盈余公积。不过这也不是很大的问题。